【裁判字號】    98,易,2048
【裁判日期】    980729
【裁判案由】    竊盜
【裁判全文】
臺灣臺中地方法院刑事判決              98年度易字第2048號
公  訴  人  臺灣臺中地方法院檢察署檢察官
被      告  乙○○
                    （另案於臺灣臺中監獄執行中）
上列被告因竊盜案件，經檢察官提起公訴（98年度偵字第11804
號），本院判決如下：
    主    文
乙○○犯逾越牆垣竊盜罪，累犯，處有期徒刑捌月。
    犯罪事實
一、乙○○曾因施用毒品等案件，分別經法院判處有期徒刑9月
    、1年、5月、5月、7月、6月、5月確定，嗣經減刑並合併定
    其應執行有期徒刑1年6月，於民國97年7月26日因縮短刑期
    執行完畢。詎仍不知警惕，猶意圖為自己不法之所有，於98
    年3月30日凌晨4時30分許，在臺中縣豐原市○○街565巷67
    號前，見該處圍牆內有植栽五葉松，遂翻越該處屬於防閑設
    備之圍牆進入上址庭院內，並徒手竊取甲○○所有並擺放在
    該處之五葉松盆栽七株（市價約新臺幣8萬元）。得手後，
    乙○○先將竊得之上開盆栽擺放在圍牆上，乙○○再翻出圍
    牆外後，隨即將置於圍牆之上開盆栽取下用車輛載運，嗣將
    該等盆栽放置在其所居住之臺中縣東勢鎮○○路628號前空
    地。嗣經甲○○報警處理，經警調閱現場監視器而循線查獲
    （所竊得之五葉松盆栽七株已發還甲○○領回）。
二、案經臺中縣警察局豐原分局報請臺灣臺中地方法院檢察署檢
    察官偵查起訴。
    理    由
一、證據能力之說明：
    按現行刑事訴訟法為保障被告之反對詰問權，排除具有虛偽
    危險性之傳聞證據，以求實體真實之發見，於該法第159條
    第1項明定被告以外之人於審判外之言詞或書面陳述，除法
    律有規定者外，不得作為證據。而刑事訴訟法第159條之1至
    第159條之4有傳聞法則之例外規定，且被告以外之人於審判
    外之陳述，雖不符前四條之規定，而經當事人於審判程序同
    意作為證據，法院審酌該言詞陳述或書面陳述作成時之情況
    ，認為適當者，亦得為證據；當事人、代理人或辯護人於法
    院調查證據時，知有第159條第1項不得為證據之情形，而未
    於言詞辯論終結前聲明異議者，視為有前項之同意，刑事訴
    訟法第159條之5定有明文。查下列經引用作為本案證據之被
    告以外之人於審判外之陳述，雖均屬傳聞證據，然被告乙○
    ○於本院審理時未表示意見，顯不予爭執，且迄至言詞辯論
    終結前亦未曾聲明異議，本院審酌上開證據資料製作時之情
    況，尚無違法不當及證明力明顯過低之瑕疵，亦認為以之作
    為證據應屬適當，且該等證據內容係針對被告是否有竊盜犯
    行之事實，為證明本案犯罪事實所必要，故揆諸上開規定，
    爰依刑事訴訟法第159條之5規定，認上揭證據資料均堪認有
    證據能力，合先敘明。
二、上揭犯罪事實，業據被告乙○○於警詢、偵訊及本院審理時
    均坦承不諱，核與被害人甲○○於警詢指述之情節相符，並
    有員警職務報告書、扣押筆錄、扣押物品目錄表、查獲現場
    照片多幀及被害人甲○○出具之贓物認領保管單等附卷可參
    。被告自白犯罪，應認與事實相符，而足堪採信。從而，本
    件事證明確，被告加重竊盜犯行，應堪認定。
三、核被告乙○○所為，係犯刑法第321條第1項第2款之逾越牆
    垣竊盜罪。又被告曾因施用毒品等案件，分別經法院判處有
    期徒刑9月、1年、5月、5月、7月、6月、5月確定，嗣經減
    刑及合併定其應執行有期徒刑1年6月，於97年7月26日因縮
    短刑期執行完畢，有臺灣高等法院被告全國前案紀錄表及臺
    灣臺中地方法院檢察署刑案資料查註紀錄表在卷可查，被告
    於前案執行完畢五年內，故意再犯本件有期徒刑以上之罪，
    為累犯，應依刑法第47條第1項之規定，加重其刑。爰審酌
    被告素行不佳，且正值壯年，身強力壯，不思循正途以謀正
    當利益，竟為私利，見他人財物即起意行竊，缺乏對他人財
    產權須予以尊重之觀念，惟衡酌被告於本案所竊得物已發還
    被害人，犯罪損害未進一步擴大，且被告犯後始終坦承全部
    犯行之犯後態度，及被告之犯罪目的、手段、智識程度等一
    切情狀，量處如主文所示之刑。
四、據上論斷，應依刑事訴訟法第299條第1項前段，刑法第321
    條第1項第2款、第47條第1項，判決如主文。
中    華    民    國    98    年    7     月    29    日
                刑事第十二庭  法  官  廖慧如
以上正本證明與原本無異。
如不服本判決，應於收送達後十日內向本院提出上訴書狀（應敘
述具體理由並附繕本）。上訴書狀如未敘述理由，應於上訴期間
屆滿後二十日內補提理由書於本院。
                              書記官  張宏清
中    華    民    國    98    年    7     月    29    日
附錄論罪科刑法條
中華民國刑法第321條
犯竊盜罪而有左列情形之一者，處6月以上、5年以下有期徒刑：
一、於夜間侵入住宅或有人居住之建築物、船艦或隱匿其內而犯
    之者。
二、毀越門扇、牆垣或其他安全設備而犯之者。
三、攜帶兇器而犯之者。
四、結夥三人以上而犯之者。
五、乘火災、水災或其他災害之際而犯之者。
六、在車站或埠頭而犯之者。
前項之未遂犯罰之。


司法院資訊處製作；財團法人民間司法改革基金會備份。
